---
title: "clase RNA-seq LCGEJ2022"
output: github_document
---

```{r setup, include=FALSE}
knitr::opts_chunk$set(eval = FALSE)
```

Presentación: https://mpadilla905.github.io/clase_RNA-seq_LCGEJ2022/slides_RNA-seq.html#1

Contenido de curso de RNA-seq de la Red Mexicana de Bioinformática: https://comunidadbioinfo.github.io/minicurso_abr_2021/

### Clonar este repositorio

```{bash, eval=FALSE}
git clone https://github.com/mpadilla905/clase_RNA-seq_LCGEJ2022.git
```

Recuerda hacer tu git token primero. Ve a https://github.com/settings/profile > Selecciona ` <> Developer Settings` de la lista > `Personal Access Tokens` > `Generate new token` 

  - Dale un nombre
  - Selecciona la duración del token
  - Selecciona los permisos que tendrás con dicho token en github
  
Ve a `Generate token` > **Guarda muy bien** en algún archivo este token pues no se te volverá a mostrar en github de nuevo.

### Actualiza tu instancia del repo y abre la presentación

```{bash, eval=FALSE}
cd [path/a/dir/con/repo]/clase_RNA-seq_LCGEJ2022.git
git pull
xdg-open slides_RNA-seq.html
```


***

### Requisitos

**Programas**

- [kallisto](https://pachterlab.github.io/kallisto/)
- R > 4.0
- RStudio
- Paquetes de R con Bioconductor
    - Biconductor 
    - DESeq2
    - tximport
    
```{r}
if (!requireNamespace("BiocManager", quietly = TRUE))
    install.packages("BiocManager")
BiocManager::install(version = "3.13")

paquetes = c("DESeq2", "tximport")
BiocManager::install(paquetes)
```
    

- Paquetes de R
    - wordcloud (opcional)
    - RColorBrewer (opcional)
    - tidyverse

```{r}
install.packages("tidyverse")
installed.packages("wordcloud")
install.packages("RColorBrewer")
```

**Datos**


\

***

\

### Agenda

Día |     Temas               | Link a presentación
----|-------------------------|--------------------
1   | Overview y Pre Análisis | https://mpadilla905.github.io/clase_RNA-seq_LCGEJ2022/slides_RNA-seq.html#2
2   | Alineamiento y Conteo crudo | https://mpadilla905.github.io/clase_RNA-seq_LCGEJ2022/slides_RNA-seq.html#20
